# 请教一下预计负债的税务处理问题

提问人：mudogen 时间：2010-03-18 23:23:46
情况： 2008 年A企业为另一企业B提供借款担保，后B企业发生财务困难无法偿还到期债务，A企业因此计提了一笔预计负债，借方计入管理费用。 2009 年B公司财务好转，还清了借款，A企业把这笔预计负债冲回。 问题： 2008 年A企业做纳税调增， 2009 年A企业冲回预计负债时是否需要做纳税调减？
另一个问题：企业收到一笔政府补助，直接计入营业外收入。该笔政府补助是否需要缴纳所得税？ 请高人们给予解答。 谢谢！

回答人：chenyiwei
回复 楼主 mudogen 的帖子 1 、可以纳税调减； 2 、请根据财税[2008]151号、[2009]87号文判断。

回答人：chenyiwei
回复 板凳 cherishfei 的帖子 1 、无论母公司是否转让所持的全部子公司股权，只要在转让后对该子公司丧失控制权，导致不再纳入合并范围的，相应的少数股权期末余额就应调整为零，在股东权益变动表上可以通过“所有者投入或减少资本——其他”项目反映。 2 、根据你所执行的会计制度判断。执行原准则的应当进行追溯；执行新准则的，应当区分汇算清缴调整数是否标明上年度报表存在会计差错，例如企业对税法规定的错误理解或运用导致的差异。如果是由于期后发布了新的税务规定并且追溯适用导致原估计的应交税金不同于最终的汇算清缴结果的，一般理解应采用未来适用法处理，不追溯调整前期数据。 3 、需要明确该工程补助在税务上是免税收入、不征税收入还是一般意义上不享受税收优惠的收入。如果 09 年计入应纳税所得额后，以后与该部分补助款对应的固定资产折旧可以税前扣除，且预计未来期间将有足够应纳税所得额的，可以考虑确认递延所得税资产。